【裁判字號】    97,訴,1745
【裁判日期】    971128
【裁判案由】    毒品危害防制條例
【裁判全文】
臺灣基隆地方法院刑事判決              97年度訴字第1745號
公  訴  人  臺灣基隆地方法院檢察署檢察官
被      告  甲○○
                    （現另案於臺灣基隆監獄執行中）
上列被告因毒品危害防制條例案件，經檢察官提起公訴（97年度
毒偵字第1865、2747號），於本院準備程序進行中，被告就被訴
之事實為有罪之陳述，本院合議庭乃裁定由受命法官依簡式審判
程序獨任進行審理，並判決如下：
    主  文
甲○○施用第一級毒品，累犯，處有期徒刑柒月，扣案之第一級
毒品海洛因貳包（驗餘合計淨重零點玖貳柒捌公克）、殘渣袋壹
只（毒品量微無法秤重）均併同難以完全析離之外包裝袋沒收銷
燬之、扣案之注射針筒柒支、生理食鹽水壹瓶均沒收；又施用第
一級毒品，累犯，處有期徒刑柒月；又施用第二級毒品，累犯，
處有期徒刑月，扣案之第二級毒品甲基安非他命伍包（驗餘合
計淨重貳點肆貳捌柒公克）併同難以完全析離之外包裝袋沒收銷
燬之、扣案之玻璃球吸食器壹組沒收；又施用第二級毒品，累犯
，處有期徒刑月。應執行有期徒刑壹年陸月，扣案之第一級毒
品海洛因貳包（驗餘合計淨重零點玖貳柒捌公克）、殘渣袋壹只
（毒品量微無法秤重）、第二級毒品甲基安非他命伍包（驗餘合
計淨重貳點肆貳捌柒公克）均併同難以完全析離之外包裝袋沒收
銷燬、扣案之注射針筒柒支、生理食鹽水壹瓶、玻璃球吸食器壹
組均沒收。
    犯罪事實
一、甲○○前因施用第二級毒品案件，經2 次觀察、勒戒後，均
    認無繼續施用毒品之傾向，分別於民國88年5月28日、89年5
    月2 日釋放出所，並由臺灣基隆地方法院檢察署檢察官分別
    以88年度偵字第3095號、89年度毒偵字第665號及第1100 號
    為不起訴處分確定；又因施用第二級毒品案件，經裁定送強
    制戒治（於90年10月11日停止戒治，嗣經撤銷停止戒治，於
    91年9月2日戒治期滿執行完畢），並經檢察署檢察官聲請以
    簡易判決處刑，經本院於90年1月6 日以89年度基簡字第985
    號判決判處有期徒刑6月確定，於92年3月2 日執行完畢；復
    犯施用第一、二級毒品案件，經本院於94年3月1日，以94年
    度訴字第39號判決分別判處有期徒刑8月、4月，應執行有期
    徒刑10月確定；再因施用第一、二級毒品案件，經本院於94
    年9月19日以94年度訴字第688號判決分別判處有期徒刑8 月
    、6月，應執行有期徒刑1年確定，上開二案接續執行，於96
    年1月18日縮短刑期假釋出監並付保護管束，管束期間至96
    年2 月13日屆滿，未經撤銷假釋，其未執行之刑以已執行論
    ，而於96年2月7日縮刑期滿執行完畢；又因施用第一、二級
    毒品案件，經本院於97年4月30日以96年度訴字第1220 號判
    決分別判處有期徒刑7月、4月，應執行有期徒刑9 月確定；
    再因施用第一、二級毒品案件，經本院於97年8月27日以97
    年度訴字第702號判決分別判處有期徒刑7 月、4月，應執行
    有期徒刑9月確定，與後犯之竊盜案所科處之有期徒刑5月，
    三案接續執行（現執行中）。詎甲○○仍不知戒斷毒癮，復
    基於分別施用第一級毒品海洛因及第二級毒品甲基安非他命
    之犯意，於97年7月24日晚上7時20分，在臺北縣金山鄉○○
    路148號以注射針筒注射方式非法施用第一級毒品海洛因1次
    ，另以玻璃球吸食器燒烤方式非法施用第二級毒品甲基安非
    命1次，嗣於同日晚上7時30分許為警在上址查獲，並扣得第
    一級毒品海洛因2包（驗餘淨重0.9278 公克）、及第二級毒
    品甲基安非他命5包（驗餘淨重2.4287公克）、注射針筒7支
    、生理食鹽水1瓶、玻璃球吸食器1組、殘渣袋1 只，並經甲
    ○○同意採驗其尿液結果呈安非他命、甲基安非他命、嗎啡
    、可待因陽性反應。又基於分別施用第一級毒品海洛因及第
    二級毒品甲基安非他命之各別犯意，於97年8月28日晚上11
    時許，於臺北縣金山鄉○○路1巷15號2樓住處，以注射針筒
    注射方式非法施用第一級毒品海洛因1 次，另以玻璃球吸食
    器燒烤方式非法施用第二級毒品甲基安非命1次，嗣於同年8
    月29日上午8時10 分許，在臺北縣金山鄉○○路、中山路口
    因竊盜、毒品案通緝為警緝獲，經甲○○同意採驗其尿液結
    果呈安非他命、甲基安非他命、嗎啡及可待因陽性反應，而
    悉上情。
二、案經臺北縣政府警察局金山分局移送臺灣基隆地方法院檢察
    署檢察官偵查起訴。
    理  由
一、程序事項：
    本件被告甲○○所犯者非為死刑、無期徒刑、最輕本刑為3
    年以上有期徒刑之罪或高等法院管轄第一審案件，其於準備
    程序進行中，先就被訴事實為有罪之陳述，經告知其簡式審
    判程序之旨，並聽取公訴人、被告之意見後，本院依刑事訴
    訟法第273條之1第1項之規定，裁定由受命法官獨任進行簡
    式審判程序，合先敘明。
二、認定事實所依據之證據及理由：
    (一)被告自白：
      被告於本院審理中自白確有於上開時、地分別施用第一級
      毒品海洛因及第二級毒品甲基安非他命多次之犯行事實，
      其任意自白核與下列事證相符，應堪採為證據。
    (二)尿液檢驗結果：
      臺灣檢驗科技股份有限公司濫用藥物檢驗報告2 紙（分別
      附於1865號偵查卷第31頁、2747號偵查卷第8 頁），足證
      經被告同意採集其尿液送驗結果分別呈安非他命（13803n
      g/ml）、甲基安非他命（610211ng/ml）、嗎啡（44530ng
      /ml）、可待因（5301ng/ml）陽性反應及安非他命（8768
      ng/ml）、甲基安非他命（68138ng/ml）、嗎啡（74437ng
      /ml）、可待因（11110ng/ml）陽性反應。
    (三)臺灣高等法院被告全國前案紀錄表附卷可參，足認被告確
      有如事實所載之觀察勒戒、強制戒治及判決執行等事實。
    (四)扣案灰白色粉末2包、白色透明結晶5包檢驗結果：
      交通部民用航空局航空醫務中心97年8月12日航藥鑑字000
      0000號鑑定書（附於本院卷）：1.灰白色粉末2 袋，實稱
      毛重1.3290公克（含2袋2標籤），淨重0.9290公克，取樣
      0.0012公克，餘重0.9278公克，檢出Heroin、6-Monoacet
      ylmorphinen及Acetylcodeine成分。2.白色透明結晶5 袋
      ，實稱毛重3.4290公克（含5袋5標籤），淨重2.4290公克
      ，取樣0.0003公克，餘重2.4287公克，檢出Methamphetam
      ine成分。
    (五)扣案注射針筒7支、玻璃球吸食器1組、殘渣袋1 只、生理
      食鹽水1瓶可證。
    (六)上開補強證據已足資擔保被告於本院審理時所為之上開任
      意性自白具有相當程度之真實性，而得使本院確信被告前
      述自白之犯罪事實確屬真實，從而依刑事訴訟法第156 條
      第1 項「被告之自白，非出於強暴、脅迫、利誘、詐欺、
      疲勞訊問、違法羈押或其他不正之方法，且與事實相符者
      ，得為證據。」及第2 項「被告或共犯之自白，不得作為
      有罪判決之唯一證據，仍應調查其他必要之證據，以察其
      是否與事實相符。」規定，本院自得依被告前述自白及各
      該補強證據認定被告確有各別施用第一級毒品海洛因及第
      二級毒品甲基安非他命多次之犯行。本件事證明確，被告
      之犯行堪以認定。
三、論罪及科刑之理由：
  (一)查海洛因及甲基安非他命係毒品危害防制條例所列管之第一
    級及第二級毒品，此為該條例第2條第2項第1款及第2款所明
    定。核被告所為，係分別犯毒品危害防制條例第10條第1 項
    之施用第一級毒品罪及同條例第10條第2 項之施用第二級毒
    品罪。被告各次持有第一級及第二級毒品以供其各次施用，
    其持有之低度行為應為其施用之高度行為所吸收，均不另論
    罪。又被告多次施用毒品之行為，均係為滿足各該次之毒癮
    ，於滿足毒癮後，該次行為即已完成，是各次均為各自獨立
    之行為，各具獨立性，其前後次施用毒品行為間，自無密切
    不可分之關係，各自獨立構成同一施用毒品罪責，且被告施
    用第一級毒品海洛因及施用第二級毒品甲基安非他命之犯意
    各別、行為互殊，應予分論併罰。
  (二)被告曾有如事實欄所載之犯罪科刑及刑之執行情形，此有臺
    灣高等法院被告前案紀錄表在卷可稽，其於有期徒刑執行完
    畢後，5 年以內，故意再犯本起最重本刑有期徒刑以上之罪
    ，為累犯，應依刑法第47條第1 項規定，就其所犯各罪分別
    加重其刑。
  (三)爰審酌立法院於86年10月30日三讀通過於87年5月20 日公布
    ，同年月22日生效之毒品危害防制條例，該條例對於施用毒
    品之被告改以治療、矯治為目的，非重在處罰，是被告違反
    本罪實係基於「病患性」行為，而對他人甚少損害，然被告
    前曾因施用毒品，經送觀察勒戒、強制戒治，有上開前案紀
    錄表為憑，素行非佳，經警查獲後仍未戒絕，再衡量被告其
    餘犯罪之動機、目的、犯罪時所受之刺激、犯罪之手段、犯
    人之生活狀況、品行、智識程度、犯罪所生之危險或損害、
    犯罪後之態度等一切情狀，分別判處如主文所示之刑，並依
    刑法第51條第5款規定，定其應執行刑。
  (四)扣案之灰白色粉末2小包、白色透明結晶5包、殘渣袋1 只，
    分別含有海洛因成分、甲基安非他命成分，有交通部民用航
    空局航空醫務中心航藥鑑第0000000 號鑑定書可稽，併同難
    以析離之塑膠包裝袋，均為查獲之毒品（蓋無論以何種方式
    分離包裝袋與其內裝之毒品，包裝袋內均會有極微量毒品殘
    留，故上述包裝袋應整體視為查獲毒品，參見最高法院95年
    度臺上字第3739號、第7354號判決），應依毒品危害防制條
    例第18條第1 項前段之規定，宣告沒收銷燬之。另扣案之注
    射針筒7 支、玻璃球吸食器1組、生理食鹽水1瓶，雖非屬違
    禁物，惟均係犯罪行為人即被告所有，供其犯本案施用毒品
    所用或預備供其犯施用毒品所用之物，業據被告供明在卷，
    爰應依刑法第38條第2項、第3項規定，宣告沒收。
四、據上論斷，應依刑事訴訟法第273條之1第1項、第299條第1
    項前段，毒品危害防制條例第10條第1項、第2項、第23條第
    2項、第18條第1項前段，刑法第11條前段、第47條第1 項、
    第51條第5款、第38條第1項第2、3款，判決如主文。
本案經檢察官乙○○到庭執行職務。
中    華    民    國    97    年    11    月    28    日
                  刑事第三庭法    官  林淑鳳
以上正本證明與原本無異。
如不服本判決應於收受送達後10日內向本院提出上訴書狀，並應
敘述具體理由；其未敘述上訴理由者，應於上訴期間屆滿後20日
內向本院補提理由書（均須按他造當事人之人數附繕本）「切勿
逕送上級法院」。
中    華    民    國    97    年    11    月    28    日
                            書 記 官  王靜敏
附錄論罪法條：
毒品危害防制條例第10條第1項、第2項
施用第一級毒品者，處 6 月以上 5 年以下有期徒刑。
施用第二級毒品者，處 3 年以下有期徒刑。


司法院資訊處製作；財團法人民間司法改革基金會備份。
